【裁判字號】    90,台上,255
【裁判日期】    900117
【裁判案由】    走私
【裁判全文】
最高法院刑事判決                                  九十年度台上字第二五五號
    上  訴  人  甲○○
右上訴人因走私案件，不服台灣高等法院中華民國八十九年九月十三日第二審判決（
（八十九年度上訴字第二二四五號，起訴案號：台灣基隆地方法院檢察署八十八年度
偵字第五四八二號），提起上訴，本院判決如左：
    主  文
上訴駁回。
    理  由
按刑事訴訟法第三百七十七條規定：上訴於第三審法院，非以判決違背法令為理由，
不得為之。是提起第三審上訴，應以原判決違背法令為理由，係屬法定要件。且必須
依據卷內資料為具體之指摘，並足據以辨認原判決已具備違背法令之形式，始屬相當
。本件原判決撤銷第一審關於上訴人甲○○部分科刑判決，改判仍論處上訴人共同私
運管制物品進口逾公告數額罪刑，並宣告緩刑，已詳其所憑之證據及認定之理由。
上訴意旨略謂：(一)上訴人係「日勝興號漁船」之船員，並非船上所載文蛤之貨主，此
可由另船員蔡孝智、貨車司機簡萬得之證言可證。又船上之文蛤，部分係在外傘頂州
海域附近打撈，部分係向在該海域附近作業之漁民洽購，上訴人等並未至大陸地區購
買文蛤。且「有機漁船進出港檢查表」之記載只是登記漁船進出港時間，不能證明上
訴人等確有至大陸地區。再財政部關稅總局鑑定該批文蛤係大陸地區漁獲有待爭議。
原判決對上開有利於上訴人之證據不採，遽予論罪科刑，有判決不備理由之違背法令
。(二)原審採信證人張金吉於警訊、偵查中及陳炳煌於第一審法院之證言，認定上訴人
係貨主，亦有證據上理由矛盾之違誤云云。然查：(一)證據之證明力，依刑事訴訟法第
一百五十五條第一項之規定，由法院自由判斷之，苟其判斷之論據無違經驗法則與論
理法則，即不得指為違法而據為第三審上訴之合法理由。原判決綜合卷內全部證據資
料，認證人蔡孝智於警訊；張金吉於警訊、偵查中及陳炳煌於第一審法院之證言，暨
有機漁船進出港檢查表、財政部關稅總局民國八十八年十月六日台總局認字第八八一
○六六三二號函可採為上訴人犯罪之證據，而以蔡孝智嗣後翻異前供，係屬避重就輕
之詞，不足採信，核屬原審採證認事職權之合法行使，上訴意旨並未具體指明其判斷
如何違背經驗法則與論理法則，徒以空泛之詞任意指摘原判決有理由不備及矛盾之違
背法令，自非適法之第三審上訴理由。(二)證人簡萬得所證：伊不認識上訴人一語，並
不足證明上訴人不是貨主，即不得執為有利上訴人之認定，原判決雖漏未說明，但於
全案情節及原判決主旨既不生影響，自不得任意指摘，據為第三審上訴之合法理由。
(三)其餘上訴意旨所指各節，原判決已於理由內詳為說明，猶置原判決明確論斷之事項
於不顧，徒憑自己之說詞，或為單純事實上之爭執，或泛指原判決有不備理由之違法
，殊不足據以辨認原判決已具備違背法令之形式。依上所述，其上訴違背法律上之程
式，應予駁回。
據上論結，應依刑事訴訟法第三百九十五條前段，判決如主文。
中      華      民      國     九十     年      一      月     十七     日
                              最高法院刑事第十二庭
                                  審判長法官  林  增  福
                                        法官  邵  燕  玲
                                        法官  吳  昆  仁
                                        法官  陳  世  雄
                                        法官  惠  光  霞
      右正本證明與原本無異
                                              書  記  官
中      華      民      國     九十     年      一      月     三十     日


司法院資訊處製作；財團法人民間司法改革基金會備份。
